【裁判字號】    95,易,2535
【裁判日期】    951121
【裁判案由】    違反電子遊戲場業管理條例
【裁判全文】
臺灣臺中地方法院刑事判決              95年度易字第2535號
公  訴  人  臺灣臺中地方法院檢察署檢察官
被      告  甲○○
            丙○○
上列被告因違反電子遊戲場業管理條例等案件，經檢察官聲請簡
易判決處刑（95年度偵字第17882號），本院臺中簡易庭認不得
以簡易判決處刑，改依通常程序審理，本院合議庭裁定由受命法
官獨任進行簡式審判程序，判決如下：
    主    文
甲○○、丙○○共同違反未依電子遊戲場業管理條例規定辦理營
利事業登記者，不得經營電子遊戲場業之規定，甲○○處有期徒
刑貳月，丙○○處拘役肆拾日，如易科罰金，均以新臺幣壹仟元
折算壹日。
扣案之電子遊戲機具金吉祥景品自動販賣機參台（含IC版參塊）
、KK猩自動販賣機參台（含IC版參塊）及現金新台幣壹萬零貳佰
壹拾元，均沒收。
    犯罪事實
一、甲○○知悉經營電子遊戲場業，須依電子遊戲場業管理條例
    相關規定辦理營利事業登記，未經許可，不得經營電子遊戲
    場業，竟在未向主管機關辦理營業許可情形下，基於經營電
    子遊戲場業及賭博財物之犯意，自民國95年6月間某日起，
    在臺中縣大雅鄉○○○路199號1樓其所經營之「旺滿便利商
    店」公眾得出入之場所內，擺放賭博性電子遊戲機具金吉祥
    景品自動販賣機（彈珠電玩機檯）3台及KK猩自動販賣機（
    撲克電玩機檯）3台，並自95年7月20日起以每月新台幣（下
    同）21,000元薪資雇用同有犯意聯絡之丙○○擔任該便利商
    店店員，在該處看顧機檯、兌換硬幣現金及洗分等工作，共
    同利用上開賭博性電子遊戲機不確定之輸贏機率，與不特定
    之賭客賭博財物並經營電子遊戲場業。渠等之賭博方式為依
    電動機具之不同，金吉祥景品自動販賣機由賭客自行投硬幣
    押注，並以10比1即10元兌換1分方式押注把玩，如和機檯所
    規定之倍數相符合，即可得到不等倍數的積分累加，若下注
    未打中之分數即由機檯沒入，而機檯內所餘積分可以1比10
    （1分兌換10元）之方式洗分兌換現金；至KK猩自動販賣機
    亦由賭客自行投幣以1比1方式下注，用5支撲克牌梭哈方式
    把玩，若賭輸則所押注之分數由機檯沒入，若有贏取分數則
    可以1比1之方式洗分兌換現金。嗣於95年7月25日21時50分
    許，賭客劉龍泉、雷景輝於店內分別把玩金吉祥景品自動販
    賣機、KK猩自動販賣機，而劉龍泉以積分向店員丙○○洗分
    兌換現金時，為警當場查獲，並扣得金吉祥景品自動販賣機
    3台（含IC板3塊）、KK猩自動販賣機3台（含IC板3塊）、現
    金賭資10,210元等物。
二、案經台中縣警察局豐原分局報請台灣台中地方法院檢察署檢
    察官偵查起訴聲請簡易判決處刑。
    理    由
一、本件被告所犯係死刑、無期徒刑、最輕本刑為三年以上有期
    徒刑以外之罪，其等於準備程序中就被訴事實為有罪之陳述
    ，經告知簡式審判程序之旨，並聽取公訴人及被告等之意見
    後，本院合議庭認為適宜而裁定由受命法官獨任進行簡式審
    判程序，先予敘明。
二、上揭犯罪事實，業據被告甲○○與丙○○坦承不諱，互核相
    符，且經同案被告即被查獲之在場賭客劉龍泉、雷景輝於本
    院訊問時到庭證述明確，並有電子遊戲機具金吉祥景品自動
    販賣機3台（含IC板3塊）、KK猩自動販賣機3台（含IC板3塊
    ）、賭資10,210元等物扣案可證，復有扣押物品目錄表、現
    場照片6張、臺中縣政府營利事業登記證、查扣賭博性電動
    玩具暫存保管條等附卷足憑，事證明確，被告甲○○、丙○
    ○之犯行均可以認定。
三、核被告甲○○、丙○○所為，均係違反電子遊戲場業管理條
    例第15條之規定，應依同條例第22條論處，及犯刑法第266
    條第1項前段之賭博罪。被告甲○○、丙○○間，就上開犯
    行互有犯意聯絡與行為分擔，均為共同正犯。又被告二人未
    經辦理營利事業登記而經營電子遊戲場業及在公眾得出入之
    場所賭博財物，均係基於一個賭博犯意之決定，以達成同一
    犯罪之行為，為一行為觸犯前開數罪名，屬刑法第55條之想
    像競合犯，應從一重之違反電子遊戲場業管理條例罪處斷。
    至檢察官雖認被告二人上開所為另涉犯刑法第268條之意圖
    營利供給賭博場所及聚眾賭博罪嫌，惟按被告利用賭博性電
    子遊戲機不確定之輸贏機率，與不特定之賭客賭博財物，以
    該賭博性電子遊戲機出現之偶然事實決定勝負，性質上係利
    用賭博性電子遊戲機，與不特定之賭客對賭，尚難認係基於
    營利之意圖，應認無從成立刑法第268條之意圖營利供給賭
    博場所及聚眾賭博罪；況所謂聚眾賭博係指同時聚集不特定
    之多數人而為賭博，本案被告等係擺設電動賭博機具與賭客
    對賭，並無同時聚集不特定之多數人一起賭博之情形產生，
    故該部分罪嫌亦有不足，因檢察官認該部分與上開論罪科刑
    部分，有想像競合犯之裁判上一罪關係，故不另為無罪之諭
    知，亦併予敘明。爰分別審酌被告甲○○、丙○○前皆無被
    判刑確定之前科紀錄，事後均已坦承上情，態度尚佳，被告
    丙○○僅係受僱擔任店員，情節非重，及其等犯罪動機、目
    的、手段、所生危害等一切情狀，各處以如主文所示之刑，
    並均諭知易科罰金之折算標準。扣案之賭博性電子遊戲機具
    金吉祥景品自動販賣機3台（含IC板3塊）、KK猩自動販賣機
    3台（含IC板3塊）係當場賭博之器具，現金10,210元係自電
    子遊戲機具內或洗分兌換現金處起出，屬在賭檯之財物，應
    依刑法第266條第2項規定諭知沒收。
據上論斷，應依刑事訴訟法第452條、第273條之1第1項、第299
條第1項前段，電子遊戲場業管理條例第22條，刑法第11條前段
、第28條、第266條第1項前段、第2項、第55條、第41條第1項前
段，刑法施行法第1條之1，判決如主文。
本案經檢察官乙○○到庭執行職務。
中    華    民    國    95    年    11    月    21    日
                    刑事第一庭  法  官  張國忠
上正本證明與原本無異。
如不服本判決，應於送達後10內向本院提出上訴狀（須附繕本）
，上訴於台灣高等法院台中分院。
                                書記官  黃麗鈺
中    華    民    國    95    年    11    月    21    日
附錄本案論罪科刑法條全文
電子遊戲場業管理條例第22條：
違反第15條規定者，處行為人1年以下有期徒刑、拘役或科或併
科新台幣50萬元以上250萬元以下罰金。
電子遊戲場業管理條例第15條：
未依本條例規定辦理營利事業登記者，不得經營電子遊戲場業。
刑法第266條第1項前段：
在公共場所或公眾得出入之場所賭博財物者，處1千元以下罰金
。


司法院資訊處製作；財團法人民間司法改革基金會備份。
